臺灣臺南地方法院家事判決　九十三年度婚字第三二○號
　　原告　甲○○
　　被告　鍾嘉進
右當事人間請求離婚事件，經本院於民國九十三年五月十八日言詞辯論終結，判決如
左：
    主    文
原告之訴駁回。
訴訟費用由原告負擔。
    事實及理由
一、原告主張：兩造於民國六十九年間結婚，婚後育有二子均已成年，目前兩造婚姻
    關係存續中。婚後感情初尚融洽，詎料被告後來竟染上酗酒惡習，動輒擾亂全家
    生活起居，妨礙家庭和諧，且被告離家迄今已逾三年，其間不給付原告生活費，
    棄原告及子女不顧，爰依民法第一千零五十二條第三款、第五款及同條第二項之
    規定請求判決兩造離婚，並提出戶籍謄本一份為證，聲明請求判決兩造離婚及訴
    訟費用由被告負擔。
二、被告抗辯：被告並非離家出走，而係遭原告驅趕始搬回父母家居住，且被告回家
    並未吵鬧，僅係向原告問好，因原告都不管被告，亦不關心被告，且被告有工作
    ，並非不務正業，被告並不希望與原告離婚，並聲明請求駁回原告之訴及訴訟費
    用由原告負擔。
三、兩造不爭執事項：
    原告主張與被告係夫妻關係，婚後育有二子均已成年，業據原告提出戶籍謄本一
    份為憑，復為被告所不爭執，堪信為真實。
四、得心證之理由：
（一）按民法第一千零五十二條第一項第三款所稱「不堪同居之虐待」，應就具體事
      件，衡量夫妻之一方受他方虐待所受侵害之嚴重性，斟酌當事人之教育程度、
      社會地位及其他情事，是否已危及婚姻關係之維繫以為斷。查本件原告主張婚
      後被告後來竟染上酗酒惡習，動輒擾亂全家生活起居，妨礙家庭和諧，對原告
      已構成不堪同居之虐待云云，惟為被告所否認。然查，夫婦間偶有勃谿，尚不
      能據為離婚原因，雖證人即原告之父蔡財主到庭證稱「被告都不工作、喝酒、
      吵鬧」等語（見本院九十三年五月十八日言詞辯論筆錄），惟就證人之證詞並
      無法知悉虐待之具體事實為何？被告喝酒即吵鬧之情節是否已逾越夫妻間通常
      能忍受之程度？亦無法判斷原告所受侵害之嚴重性是否逾越夫妻通常所能忍受
      之程度而有侵害人格尊嚴與人身安全。從而，原告以不堪同居之虐待為由訴請
      離婚，為無理由，應予駁回。
（二）次按夫妻之一方，以惡意遺棄他方在繼續狀態中者，他方得向法院請求判決離
      婚，民法第一千零五十二條第一項第五款定有明文。本件原告雖主張被告離家
      迄今已逾三年，其間不給付原告生活費，棄原告及子女不顧，爰依民法第一千
      零五十二條第五款之規定請求離婚，惟為被告所否認，並抗辯被告並非離家出
      走，而係遭原告驅趕始搬回父母家居住，且被告有工作，並無不務正業等語，
      核與證人即原告之父蔡財主於審理時陳稱「被告都不工作，喝酒、吵鬧，我女
      兒才把被告趕出去，要被告自己去生活」之情節相符（見本院九十三年五月十
      八日言詞辯論筆錄），堪可信被告抗辯其係遭原告驅趕出門而非自行離家為真
      實。然查夫妻間本有相互扶持之情義，縱被告如原告所述並無工作，原告即因
      而將被告逐出家門，實有失夫妻間相互扶持之情義，故兩造間縱有惡意遺棄之
      情事發生，亦係原告惡意遺棄被告，從而，原告以被告惡意遺棄原告在繼續狀
      態中為由，訴請與被告離婚，於法不合，不應准許。
（三）按當事人主張於己有利之事實者，就其事實有舉證之責任，民事訴訟法第二百
      七十七條定有明文。經查，本件原告並未提出任何事證證明兩造間確有無法繼
      續維持婚姻之重大事由存在，僅於本院審理時陳稱「請求依據民法第一○五二
      條第三款不堪同居之虐待，因為被告都會喝酒吵鬧，第五款惡意遺棄，因為被
      告不支付家庭生活費用，第二項我沒有辦法再跟被告生活」等語（見本院九十
      三年五月十八日言詞辯論筆錄），實難據此認定兩造間存有難以維持婚姻之重
      大事由。
（四）綜上所述，原告主張，均不足採信。從而，原告以受有被告不堪同居之虐待、
      被告惡意遺棄原告及兩造間有難以維持婚姻之重大事由為由，請求判決離婚，
      均無理由，不應准許，應予駁回。
五、據上論結，原告之訴，為無理由，依民事訴訟法第七十八條，判決如主文。
中      華      民      國    九  十  三    年    六    月      一      日
                                    臺灣臺南地方法院家事庭
~B法      官　王  獻  楠
右為正本係照原本作成。
如對本判決上訴，須於判決送達後二十日內向本院提出上訴狀。
中      華      民      國    九  十  三    年    六    月      一      日
~B法院書記官　王  志  銘
